# 应付债券的计息问题

提问人：qjl123123 时间：2012-11-22 14:29:43
各位老师： 2011 年 7 月 1 日发行 100 万应付债卷， 3 年期到期，每年的 6 月 30 日付息（分期 1 年付息，到期 3 年后还本）票面利率5%，实际利率5%，在 2011 年 12 月 31 要计提利息吗？如何计提利息？ 一般书上的例题都是 1 月 1 日发行的那么计息 12 个月 5 万就好了，可是在工作中不可能是 1 月 1 日，如这个题是 7 月 1 日，我的几种想法（ 1 ） 100 5%/12 个月 6 个月=2.5万（ 2 ）按(100 5%/2)/P/A,3 年 2，I）+100/(P,F,3年*2，I)=100 来测出半年的折现率I,再来计算这 6 个月的利息呢？

回答人：chenyiwei
在你所举的案例中，票面利率和实际利率相同，即未来还本付息的现金流量按照实际利率折现到发行日的折现值等于面值。在此情况下，可以采用你说的第一种方法，即在年末，按照前次付息日到年末资产负债表日的时间长度和票面利率计提相应的应计利息。